【裁判字號】    97,交上訴,98
【裁判日期】    980116
【裁判案由】    公共危險等
【裁判全文】
臺灣高等法院高雄分院刑事判決        97年度交上訴字第98號
上  訴  人  臺灣屏東地方法院檢察署檢察官
被      告  甲○○
上列上訴人因被告公共危險等案件，不服臺灣屏東地方法院97年
度交訴字第12號中華民國97年10月31日第一審判決（起訴案號：
臺灣屏東地方法院檢察署97年度偵字第450 號），提起上訴，本
院判決如下：
     主  文
上訴駁回。
     理  由
一、按「不服地方法院之第一審判決而上訴者，應向管轄第二審
    之高等法院為之。上訴書狀應敘述具體理由。上訴書狀未敘
    述上訴理由者，應於上訴期間屆滿後20日內補提理由書於原
    審法院。逾期未補提者，原審法院應定期間先命補正」、「
    第二審法院認為上訴書狀未敘述理由或上訴有第362 條前段
    之情形，應以判決駁回之。但其情形可以補正而未經原審法
    院命其補正者，審判長應定期間先命補正」，民國96年7 月
    4 日修正公布、同年月6 日施行之刑事訴訟法第361 條、第
    367 條分別定有明文。職是，不服地方法院之第一審判決而
    上訴者，其上訴書狀應敘述具體理由，至於上訴理由是否具
    體，係屬第二審法院審查範圍，則不在命補正之列，此參照
    上開條文之修正理由自明。
二、再所稱具體理由，係指須就不服之判決為具體之指摘而言，
    如僅泛稱原判決認事用法不當或採證違法、判決不公等，均
    非具體理由（法院辦理刑事訴訟案件應行注意事項第162 點
    參照）。復按「所謂具體理由，必係依據卷內既有訴訟資料
    或提出新事證，指摘或表明第一審判決有何採證認事、用法
    或量刑等足以影響判決本旨之不當或違法，而構成應予撤銷
    之具體事由，始克當之（例如：依憑證據法則具體指出所採
    證據何以不具證據能力，或依憑卷證資料，明確指出所為證
    據證明力之判斷如何違背經驗、論理法則）；倘僅泛言原判
    決認定事實錯誤、違背法令、量刑失之過重或輕縱，而未依
    上揭意旨指出具體事由，或形式上雖已指出具體事由，然該
    事由縱使屬實，亦不足以認為原判決有何不當或違法者（例
    如：對不具有調查必要性之證據，法院未依聲請調查亦未說
    明理由，或援用證據不當，但除去該證據仍應為同一事實之
    認定），皆難謂係具體理由，俾與第二審上訴制度旨在請求
    第二審法院撤銷、變更第一審不當或違法之判決，以實現個
    案救濟之立法目的相契合，並節制濫行上訴」（最高法院97
    年度台上字第892 號判決意旨參照）。是如上訴理由書狀並
    未依據卷內訴訟資料，具體指摘原判決認事用法有何違法或
    不當之情形，即屬上訴未敘述具體理由。又上訴書狀未敘述
    具體理由者，其上訴即屬於刑事訴訟法第362 條前段所定「
    上訴不合法律上之程式」之情形，第二審法院自應依同法第
    367 條之規定，以判決駁回之。
三、本案被告甲○○（下稱被告）經原審公共危險等罪，分別判
    處有期徒刑3 月、7 月，定執行刑為有期徒刑9 月，檢察官
    上訴意旨以：告訴人請求檢察官上訴意旨略以(一)本件是否涉
    有業務過失傷害，原審未詳加調查，逕以普通過失傷害論處
    ，似有疏失。(二)被告明知告訴人傷勢非輕，竟未救護而加速
    逃逸，應嚴加懲處。(三)告訴人傷勢頗重，產生諸多後遺症，
    被告迄今未予賠償，量刑過輕云云。就上開請求意旨請審酌
    ：本件案發迄今已逾11月，被告未支付分文醫療費，亦無意
    願與告訴人和解，應予從重量刑。至告訴人所指被告涉有業
    務過失傷害云云，容有誤會，不援為上訴理由等語。
四、按第二審上訴書應敘述具體理由，係指上訴書狀本身應敘述
    上訴理由而言，非可引用或檢附其他文書代替，以為上訴之
    理由。本件檢察官提起上訴，逕行援用告訴人部分告訴意旨
    作為上訴理由，尚非適法之附「具體理由」之上訴，性質上
    仍屬第二審上訴未附具體理由。又關於刑之量定，係實體法
    上賦予法院得為自由裁量之事項，倘其未有逾越法律所規定
    之範圍，或濫用其權限，即不得任意指摘為違法（最高法院
    75 年 度台上字第7033號判例意旨參考）。且在同一犯罪事
    實與情節，如別無其他加重或減輕之原因，下級審量定之刑
    ，亦無過重或失輕之不當情形，則上級審法院對下級審法院
    之職權行使，原則上應予尊重（最高法院85年度台上字第24
    46號判決意旨參考）。本院認原審已就被告肇事逃逸，行為
    誠屬失當；又迄未與告訴人和解等刑法第57條所規定之各種
    量刑條件妥為斟酌，難謂有何違法或失當之處，檢察官循告
    訴人之請求，仍執前詞指摘原判決量刑過輕，惟並未依據卷
    內訴訟資料，具體指摘原判決認事用法有何違法或不當之情
    形，顯屬上訴未敘述具體理由之情形。核之上揭說明，應認
    檢察官之上訴違背法律上之程式，應予以駁回。
五、爰依刑事訴訟法第367 條前段、第372 條，不經言詞辯論，
    逕為判決如主文。
中    華    民    國    98    年    1     月    16    日
                  刑事第七庭    審判長法  官  莊飛宗
                                      法  官  邱明弘
                                      法  官  陳明富
以上正本證明與原本無異。
本判決關於過失傷害部分不得上訴。
其餘部分如不服本判決應於收受本判決後10日內向本院提出上訴
書狀，其未敘述上訴理由者，並得於提起上訴後10日內向本院補
提理由書狀（均須按他造當事人之人數附繕本）「切勿逕送上級
法院」。
中    華    民    國    98    年    1     月    16    日
                                      書記官  黃英彥


司法院資訊處製作；財團法人民間司法改革基金會備份。
